

https://www.linkedin.com/in/hélènevasseur-738367241/

ttps://hélène.mystagiaire.fr/

803, rue du Rossignol, 59310 Auchy-Lez-Orchies

06 85 23 54 59

30/12/1982

Française

OBJECTIF

Après 16 années d'activité dans le secteur bancaire, je mets aujourd'hui mes compétences au service du numérique.

De nature spontanée, curieuse, créative, rigoureuse et autonome, j'ai débuté mon apprentissage en autodidacte dans le développement web durant presque un an, avant de prendre la décision de suivre une formation de développeur web full stack.

Aujourd'hui, je souhaite poursuivre ma reconversion en préparant le titre professionnel de concepteur développeur d'applications en alternance.

COMPÉTENCES

* COMPETENCES HUMAINES : management, esprit d'équipe, autonomie, rigueur, persévérance, esprit d'initiative, service à la clientèle

** COMPETENCES TECHNIQUES: HTML, CSS, JAVASCRIPT, BOOTSTRAP, SYMFONY, PHP, WORDPRESS, FIGMA, JMERISE, ANGULAR, SQL, ORACLE, API, GITHUB / GIT

EXPÉRIENCES

Lille, France

Stage de développeur web/web mobile Centre Hospitalier Universitaire

Oct, 2022 - Déc, 2022

Stagiaire en charge du développement de nouvelles fonctionnalités d'applications internes au CHU.

Villeneuve d'Ascq, France

Responsable d'unité CREATIS

Juil, 2013 - Fév, 2023

Manager de proximité dans le secteur du recouvrement employeur/ client

bVilleneuve d'Ascq, France

Responsable de cellule CREATIS

Sept, 2011 - Juin, 2013

Manager de proximité dans le secteur de l'assurance emprunteur et la gestion des successions (bancaire et crédit)

Villeneuve d'Ascq, France

Chargée de suivi des garanties CREATIS

Nov, 2005 - Août, 2011

Gestionnaire des dossiers de sinistres assurance emprunteur et des dossiers de successions (bancaire et crédit)

Hazebrouck, Lestrem, Armentières, Vieux-Berquin, France

Agent administratif CREDIT AGRICOLE

Mai, 2005 - Nov, 2005

Accueil clientèle, gestion des opérations bancaires courantes et des moyens de paiement

La Gorgue, France

BTS Action commerciale en alternance INTERMARCHE

Juil, 2002 - Juin, 2004

Adjointe au responsable du rayon DPH

FORMATIONS

Lille

Bachelor CDA - Préinscription pour la rentrée octobre 2023 acceptée CESI

Roubaix

Titre professionnel de Développeur Web / Web mobile (équivalent BAC+2)

AFPA 25/04/2022 - 23/12/2022

Lens, France

BTS Action Commerciale en alternance Siadep

juillet 2002 - juin 2004

Hazebrouck, France

BAC SLycée des Flandres Septembre 1999 - Juin 2001